臺灣高雄地方法院刑事判決　　　　　　　　　　　　九十三年度易字第一一八五號
　　聲　請　人　臺灣高雄地方法院檢察署檢察官
　　被　　　告　甲○○
右列被告因違反毒品危害防制條例件，經檢察官聲請簡易判決處刑（九十二年度毒偵
字第七二九九號、九十三年度毒偵字第二一七二號），本院認不宜以簡易判決處刑，
改依通常程序審理，本院判決如左：
    主  文
本件免訴。
    理  由
一、公訴意旨係以：甲○○前因施用毒品案件，經依台灣高雄地方法院以八十八年度
    毒聲字第六九二三號裁定送觀察、勒戒後，認無繼續施用毒品之傾向，由本署檢
    察官於民國八十八年十月六日以八十八年度毒偵字第一二六八號不起訴處分確定
    後，復因施用第二級毒品安非他命案件，經本署檢察官提起公訴，於八十九年六
    月二十二日，經臺灣高雄地方法院以八十九年度易字第一○九三號判處有期徒刑
    四月確定。嗣甲○○再因施用第二級毒品案件，經本署檢察官以九十二年度毒偵
    字第二四七三號聲請簡易判決處刑，再經台灣高雄地方法院於九十二年十月六日
    以九十二年度簡字第二八九七號判處有期徒刑六月，尚未確定。詎甲○○屢不知
    悔改，基於概括之犯意，自九十二年十二月十七日十五時許回溯二十四小時內之
    某時許起，至九十三年二月十六日二十一時八分回溯二十四小時內之某時許止，
    在不詳處所連續施用第二級毒品甲基安非他命（檢察官誤載為安非他命）多次，
    分別為警於(1)九十二年十二月十七日，在高雄縣林園鄉○○○路二四四號大仁醫
    院前查獲，並扣得第一級毒品海洛因○點○七公克、第二級毒品○點二公克（含
    包裝重）、塑膠鏟子三支；及於(2)九十三年二月十六日十七時五十分許，在高雄
    市○○區○○路三一六號發現甲○○，因甲○○為失蹤之毒品調驗人口，故警方
    要求甲○○至警局驗尿，經甲○○同意後，警方即於九十三年二月十六日二十一
    時八分許採尿送驗，結果確呈現第二級毒品甲基安非他命陽性反應而查獲。
二、按案件曾經判決確定者，應為免訴之判決，此項原則關於實質上一罪或裁判上一
    罪，均有其適用。連續犯係裁判上一罪，其一部分犯罪事實曾經判決確定者，其
    效力當然及於全部，故檢察官復將其他部分重行起訴，亦應諭知免訴之判決（最
    高法院四十九年台非字第二Ｏ號判例參照）。
三、
  (一)按「判決應宣示之，但不經言詞辯論之判決，不在此限，刑事訴訟法第二百二十
    四條第一項定有明文；又裁判制作裁判書者，除有特別規定外，應以判決正本送
    達於當事人、代理人、辯護人及其他受裁判之人，同法第二百二十七條第一項亦
    著有規定。是裁判宣示或送達於當事人、代理人、辯護人或其他受裁判之人時，
    始對外發生裁判之效力，如裁判未經宣示復未送達者，則對外尚不發生效力，自
    無拘束力可言，最高法院八十二年度台非字第三一一號刑事判決要旨參照（載最
    高法院刑事裁判書彙編第十三期第三三二頁）。依同法第四百五十五條之規定，
    書記官接受簡易判決原本後，應立即制作正本送達於當事人，從而刑事簡易案件
    之判決，既未經宣示，該判決自應以正本送達於當事人時，始對外發生效力，則
    地方法院依簡易程序判決後，因未上訴而確定，其判決確定既判力對於時間效力
    之範圍，應以判決正本送達時為準。」（臺灣高等法院暨所屬法院八十六年法律
    座談會刑事類提案第四十九號研討意見參照）。
  (二)查本件被告甲○○前被訴自九十二年四月十三日起至同年四月十九日二十一時三
    十分許回溯二十四小時內之某時許止，連續在不詳處所施用第二級毒品甲基安非
    他命多次（原檢察官聲請簡易判決處刑書及下述本院之刑事簡易判決，記載被告
    係施用安非他命，均係誤載，此經本院調閱該案卷所附之被告尿液檢驗報告結果
    ，均係呈甲基安非他命即可知悉，合先敘明），所涉犯違反毒品危害防制條例第
    十條第二項之施用第二級毒品罪嫌，業經檢察官聲請簡易判決處刑（九十二年度
    毒偵字第二四七三號），並由本院於九十二年十月六日判處有期徒刑六月；嗣該
    前案依據當時被告之住所「高雄縣林園鄉○○村○○路七六巷三號」及居所「高
    雄縣林園鄉○○村○○路一三Ｏ巷二十之二號」送達該案件之判決正本均遭退回
    ，無法合法送達後，於九十三年三月四日以公示送達之方式黏貼該案判決正本於
    本院牌示處及高雄縣林園鄉公所之牌示處，業經本院調閱上開案卷查核屬實。又
    於前開公示送達期間內，被告因另案進入高雄監獄服刑，故即另於九十三年三月
    二十九日送達前案之判決予被告，嗣因被告及檢察官均未上訴，該案於九十三年
    四月八日確定，有卷附之本院送達回證影本及檢察官之執行指揮書影本各一紙可
    按。該案犯罪事實與本件檢察官聲請簡易判決處刑之犯罪事實，時間緊接，觸犯
    構成要件相同之罪名，顯係基於概括犯意，自屬連續犯，為裁判上一罪，依審判
    不可分原則，該案確定判決之既判力，應及於全部犯罪事實，揆諸前揭說明，爰
    不經言詞辯論，逕為諭知免訴之判決。
據上論結，應依刑事訴訟法第四百五十二條、第三百零二條第一款、第三百零七條判
決如主文。
中      華      民      國    九十三    年      九      月     二十     日
                                    臺灣高雄地方法院刑事第十庭
                                      審判長法  官  李  璧  君
                                            法  官  卓  立  婷
                                            法  官  吳  志  豪
右正本證明與原本無異。
如不服本判決，應於判決送達後十日內，向本院提出上訴狀。
                                            書記官  邱  秋  珍
中      華      民      國    九十三    年      九      月     二十     日
